【裁判字號】    96,抗,276
【裁判日期】    970825
【裁判案由】    選任臨時管理人
【裁判全文】
臺灣士林地方法院民事裁定               96年度抗字第276號
抗  告  人  中興紡織廠股份有限公司
法定代理人  丙○○    同上
代  理  人  曾月娟律師
            方文萱律師
相  對  人  乙○○
            甲○○
上列抗告人因與相對人間選任臨時管理人事件，對於中華民國96
年11月7 日本院所為96年度司字第218 號裁定提起抗告，本院裁
定如下：
    主  文
原裁定廢棄。
相對人在原法院之聲請駁回。
聲請及抗告程序費用共新臺幣貳仟元由相對人負擔。
    事 實 及 理 由
一、本件相對人聲請意旨略以：抗告人之董事任期已於民國95年
    6 月26日屆滿，未即時改選，經主管機關經濟部於96年7 月
    13日函限期抗告人應於96年10月9 日前完成改選，抗告人仍
    未於該期限內召開股東會改選董事，反訂於96年11月16日始
    行召開股東會，然該次股東會是否可順利改選董事亦未可知
    ，現抗告人公司之原董事既已當然解任，於新任董事選任前
    ，有為抗告人公司選任臨時管理人之必要，相對人為抗告人
    之債權人，爰依公司法第208 條之1 第1 項規定，請求選任
    臨時管理人代為行使職權等語。
二、抗告意旨則以：抗告人至96年11月16日選出新任董事前，並
    無任何須董事親自處理之具體急迫事項，致公司有受損害之
    虞之情形發生，且抗告人業於96年11月16日以股東會完成董
    事改選，新任董事名單為：丙○○、周音喜、湯駿逸、吳漢
    雄、林榮輝、吳吉次，監察人為鮑佩玉，有抗告人96年股東
    常會議事錄抄本影本1 份可稽，原裁定選任許伯彥會計師為
    臨時管理人，既無理由亦已無必要，爰提起抗告等語。
三、按抗告法院認抗告為有理由者，應廢棄或變更原裁定，民事
    訴訟法第492 條前段定有明文。所謂抗告為有理由，係指原
    裁定於抗告人不利並屬不當者而言，在訴訟關係人得向抗告
    法院提出新事實及證據之情形，抗告法院得斟酌其提出之新
    事實及證據，以為抗告有無理由之判斷，原裁定依裁定時之
    訴訟資料事實上及法律上之判斷雖無不當，如斟酌新訴訟資
    料判斷之結果，應認原裁定為不當時，仍應認抗告為有理由
    。
四、次按「董事會不為或不能行使職權，致公司有受損害之虞時
    ，法院因利害關係人或檢察官之聲請，得選任1 人以上之臨
    時管理人，代行董事長及董事會之職權。但不得為不利於公
    司之行為」公司法第208 條之1 定有明文。經查：抗告人原
    任董事任期於95年6 月26日屆滿，經主管機關經濟部於96年
    7 月13日以經授商字第09601161550 號函限期抗告人於同年
    10月9 日前改選完成，抗告人未於限期內完成改選，其原任
    董事自同年10月10日起當然解任，然抗告人之原任董事於解
    任前，於96年8 月29日召開董事會並決議，訂於同年11月16
    日召開股東常會，並於當日已完成董事改選，有抗告人提出
    之96年股東常會議事錄抄本影本1 份可稽。雖相對人甲○○
    向本院提起96年度訴字第1329號民事訴訟事件，請求撤銷抗
    告人於96年11月16日所召集之股東常會所為之決議，惟該訴
    業經本院判決駁回，相對人甲○○不服上訴，亦經臺灣高等
    法院以97年上字第460 號判決上訴駁回在案，有本院96年度
    訴字第1329號及臺灣高等法院97年上字第460 號判決書影本
    各1 份附卷可參。職是，依形式觀之，抗告人已完成董事改
    選，自無再依公司法第208 條之1 規定選任臨時管理人之必
    要。綜上，相對人向本院聲請選任抗告人公司之臨時管理人
    ，斟酌目前之新訴訟資料，已不應准許。原裁定未及審酌於
    此，而准相對人之聲請，選任許伯彥會計師為臨時管理人，
    自有未合。抗告意旨指摘原裁定不當，求予廢棄改判，為有
    理由，爰由本院將原裁定廢棄，更為裁定如主文第2 、3 項
    所示。
五、據上論結，本件抗告為有理由，裁定如主文。
中    華    民    國    97    年    8     月    25    日
                  民事第一庭  審判長法  官  黃小瑩
                                    法  官  蕭錫証
                                    法  官  陳靜芬
以上正本證明與原本無異。
本裁定除以適用法規顯有錯誤為理由，並經本院許可外，不得再
抗告。如提起再抗告，應於收受後10日內委任律師為非訟代理人
向本院提出再抗告狀（須附繕本一份）並繳納再抗告費新台幣1,
000 元。
中    華    民    國    97    年    8     月    28    日
                                    書記官  阮弘毅


司法院資訊處製作；財團法人民間司法改革基金會備份。
